【裁判字號】    97,抗,81
【裁判日期】    970128
【裁判案由】    聲請減刑
【裁判全文】
臺灣高等法院臺中分院刑事裁定            97年度抗字第81號
抗  告  人
即  受刑人  甲○○
上列抗告人因妨害自由等案件，不服臺灣臺中地方法院中華民國
96年12月24日減刑裁定（96年度聲減字第8365號），提起抗告，
本院裁定如下：
    主  文
抗告駁回。
    理  由
一、原裁定以：受刑人甲○○所犯如附表所示之罪，業經分別判
    決確定在案。經臺灣臺中地方法院檢察署檢察官以其所犯如
    附表所示之罪之犯罪時間，均在96年 4月24日以前，合於中
    華民國 96年罪犯減刑條例第2條第1項第3款規定，聲請予以
    減刑，經核並無不合，應予准許，並定其應執行之刑，及諭
    知易科罰金之折算標準。爰依中華民國96年罪犯減刑條例第
    2條第1項第3款、第8條第1項、第9條、第10條第 2項，刑法
    第2條第1項前段，修正前刑法第51條第5款、第41條第1項前
    段，修正前罰金罰鍰提高標準條例第 2條，現行法規所定貨
    幣單位折算新臺幣條例第2 條等規定，裁定受刑人所犯如附
    表所示之罪所處之刑減刑，減得之刑如附表所載（如易科罰
    金，其中如附表編號 1所示減刑後之刑度，如易科罰金，以
    銀元300元即新臺幣900元折算1日；如附表編號 2至4所示減
    刑後之刑度，如易科罰金，均以新臺幣 1000元折算1日），
    應執行有期徒刑6月，如易科罰金，以銀元300元即新臺幣90
    0元折算1日，經核並無違誤。
二、抗告人即受刑人抗告意旨略以：關於臺灣臺中地方法院所為
    之96年聲減字第8365號裁定，經抗告人細查，抗告人並未參
    與附表編號3犯罪日期為民國 95年8月4日之犯行（抗告人將
    提起再審），懇請鈞院重為裁定，勿將此部分列入。
三、查抗告人所犯如附表所載妨害自由等罪，業經臺灣臺中地方
    法院95年度易字第3254號判決確定在案，合於96年罪犯減刑
    條例之減刑條件，原審依法減刑及定應執行刑，自屬有據。
    至於抗告人於抗告狀中認其未為附表編號 3之犯行並稱其將
    提起再審云云，因抗告人於附表編號1至4所犯之罪均已判決
    確定，抗告人如對相關確定判決有所不服，應依刑事訴訟法
    之規定提起再審或非常上訴以資救濟，而非於僅為形式審查
    之減刑程序表示不服，此部分抗告意旨顯有違誤。原審之減
    刑、定應執行刑並諭知易科罰金之折算標準裁定，於法並無
    不合，抗告人於抗告意旨所陳之疑義，並非可取，其抗告並
    無理由，應予駁回。
四、至抗告人所稱其並未參與附表編號 3之犯罪，將對臺灣臺中
    地方法院95年度易字第3254號確定判決提起再審，應循再審
    程序以資救濟，併此敘明。
據上論斷，應依刑事訴訟法第412條，裁定如主文。
中    華    民    國    97    年    1     月    28    日
            刑事第八庭    審判長法  官  羅  得  村
                                法  官  劉  榮  服
                                法  官  張  靜  琪
上列正本證明與原本無異。
不得再抗告。
                                書記官  周  巧  屏
中    華    民    國    97    年    1     月    28    日


司法院資訊處製作；財團法人民間司法改革基金會備份。
